【裁判字號】    89,交附,82
【裁判日期】    890831
【裁判案由】    過失傷害
【裁判全文】
臺灣高雄地方法院刑事附帶民事判決                  八十九年度交附字第八二號
    原      告  甲○○
    法定代理人  乙○○
    被      告  丙○○
右列被告因過失傷害案件，經檢察官提起公訴（八十八年度偵字第二七九一六號），
本院判決如左：
    主  文
被告應給付原告新台幣伍萬元，及自八十九年五月六日起至清償日止，按年息百元之
五計算之利息。
原告其餘之訴駁回。
本判決第一項於原告以新台幣伍仟元為被告供擔保後得為假執行。
原告其餘假執行之聲請駁回。
    事  實
甲、原告方面：
一、聲明：
（一）被告應給付原告何佳玫新台幣（下同）貳拾萬元，及自起訴狀繕本送達翌日起
      至清償日止，按年息百分之五計算之利息。
（二）原告願供擔保，請准宣告假執行。
二、陳述：
  (一)丙○○於民國八十八年十月十一日下午五時三十分許，駕駛車牌號碼Ｐ三─一七
    六五號自小客車，沿高雄市○○區○○街由西往東方向行駛，行經青田街與惠豐
    街無號誌交岔路口時，應注意能注意而未注意，沿惠豐街由南往北由原告騎乘之
    ＺＪＩ─七一八號機車，當場人車倒地，原告因而受有頭部外傷、右後顱枕挫傷
    血腫、右臂、肘部、左前臂、左腿膝、左下腿、左右腳背腳踝挫傷、紅腫之傷害
    。
  (二)原告所受傷開傷害，雖花費之醫療費無多，時日後即以痊癒，但原告之左肩、右
    手關節及左小腿因此留下疤痕，有礙觀瞻美麗，精神至感痛苦，爰依民法第一百
    九十五條第一項之規定，請求賠償慰撫金新台幣（下同）二十萬元。
三、證據：提出佑安中醫醫院、國軍八○六總醫院附設民眾診療服務處診斷證明書、
    汪祚宜法醫師驗傷診斷證明書正本各乙紙為證。
乙、被告方面：
一、聲明：請求駁回原告之訴及假執行之聲請。
二、陳述：車禍發生係肇於原告自行撞及被告自小客車，被告並無疏失，既無疏失自
    無庸賠償原告之損害。
        理  由
一、按附帶民事訴訟之判決，應以刑事訴訟判決所認定之事實為據，刑事訴訟法第五
    百條前段定有明文。經查，丙○○考領有普通小客車駕駛執照，於民國八十八年
    十月十一日下午五時三十分許，駕駛車牌號碼Ｐ三─一七六五號自小客車，沿高
    雄市○○區○○街由西往東方向行駛，行經青田街與惠豐街無號誌交岔路口時，
    本應注意汽車行駛至未劃分幹，支線或同為幹線道或支線道之無號誌交岔路口，
    左方車應暫停讓右方車先行，並應注意車前狀況，隨時採取必要之安全措施，以
    避免危險之發生，而當時天氣晴朗，日間自然光線，視距良好，道路舖有柏油，
    路況正常，並無障礙物或其他缺陷，且依其智識、能力亦無不能注意之情事，詎
    於行經前揭無號誌交岔路口時，竟疏未注意未考領輕型機車駕駛執照之何佳玫（
    有配戴安全帽），騎乘車牌號碼ＺＪＩ─七一八號之輕型機車，沿惠豐街由南往
    北方向行駛至該處，又疏未注意讓其右方車即何佳玫騎乘之機車先行，造成丙○
    ○所駕駛之自小客車左前保險桿霧燈處撞及何佳玫機車左後方引擎處車身部分，
    致使何佳玫人車倒地，因而左下肢挫傷、右肩部三公分Ｘ二公分擦傷、右手肘三
    公分Ｘ二公分擦傷、頭部外傷右後顱枕挫傷血腫五˙五公分Ｘ六˙五公分、胸部
    挫傷紅腫、右臂肘部挫裂傷紅腫七˙五公分Ｘ五˙五公分、左腿膝左下腿挫傷紅
    腫一五˙五公分Ｘ八˙五公分、左右腳背腳踝挫傷紅腫、右肩胛挫裂七˙五Ｘ五
    ˙五公分紅腫之傷害等之傷害之事實，業據本院以八十九年度交易字第一五四號
    刑事判決認定在案，有判決正本在卷可憑，堪認原告此部分之主張為真實。
二、按因故意或過失不法侵害他人之權利者，負損害賠償責任。又不法侵害他人之身
    體、健康、名譽、自由、信用、隱私、貞操或不法侵害其他人格法益而情節重大
    者，被害人雖非財產上之損害，亦得請求賠償相當之金額，民法第一百九十五條
    第一項前段定有明文。又按慰藉金之賠償須以人格權遭遇侵害，使精神上受有痛
    苦為必要，其核給之標準固與財產上損害之計算不同，然非不可斟酌雙方身分資
    力與加害程度，及其他各種情形核定相當之數額，此有最高法院五十一年台上二
    二三號民事判例可資參照。被告既因過失不法侵害原告之身體，則原告爰依前揭
    侵權行為損害賠償之相關規定，請求被告賠償損害，即屬於法有據，茲審酌原告
    何佳玫身體受傷時係工專一年級學生，沒有任何財產，亦未從事任何工作；被告
    係南區職業訓練學校畢業，係從事美容美髮工作，月薪資一萬六千元，銀行存款
    八十九元，名下無不動產，此經兩造陳明在卷，且為兩造所不爭之事實，爰審酌
    上開二造之身分、資力及原告所受擦挫傷、血腫傷，雖已痊癒，惟留下疤痕，有
    損美麗，此對正值青春年華之原告，精神上至為痛苦等情形，認原告所請求之慰
    藉金以五萬元為適當，原告請求二十萬元，尚屬過高，逾此部分應不予准許。
三、原告陳明願供擔保請准宣告假執行，就其勝訴部分，核無不合，爰酌定相當之擔
    保金額宣告之，至其敗訴部分，假執行之聲請已失所依附，應予予駁回。
據上論結，原告之訴為一部有理由，一部無理由，應依刑事訴訟法第五百零二條第一
項、第二項、第四百九十一條第十款、民事訴訟法第三百九十條第二項，判決如主文
。
中    華    民      國      八十九    年      八      月     三十一     日
                                臺灣高雄地方法院交通法庭
                                    審判長法  官  李  嘉  興
                                          法  官  王  俊  隆
                                          法  官  廖  純  卿
右正本證明與原本無異。
如不服本判決，應於判決送達後十日內，向本院提出上訴狀。
                                          書記官  林  孝  聰
中    華    民      國      八十九    年      八      月     三十一     日


司法院資訊處製作；財團法人民間司法改革基金會備份。
